臺灣臺北地方法院民事簡易判決
111年度北簡字第1502號
原      告  甲女（真實姓名年籍資料詳卷）
訴訟代理人  吳來發

被      告  蕭啓正

訴訟代理人  倪子修律師
上列當事人間請求侵權行為損害賠償事件，本院於民國111年5月
18日言詞辯論終結，判決如下：
　　主　　　文
被告應給付原告新臺幣80,000元，及自民國110年12月7日起至清
償日止，按年息百分之5計算之利息。
原告其餘之訴駁回。
訴訟費用由被告負擔百分之16，餘由原告負擔。
本判決第一項得假執行。被告如以新臺幣80,000元為原告預供擔
保後，得免為假執行。
　　事實及理由
一、原告起訴主張略以：被告係門牌號碼臺北市○○區○○街00號之
    4之飲料店店長，原告原係該店員工。被告於民國109年9月1
    2日晚間10時15分許，該店打烊後，與原告坐在上述飲料店
    內員工座椅聊天，被告竟趁原告不及抗拒，走到原告面前，
    彎腰以雙手環抱原告胸部，觸碰原告身體之隱私部位後，經
    原告大力推開始停止，令原告心生冒犯之情境，旋辭去工作
    。原告因本案事件，情緒憂鬱低落，經常感到緊張焦慮，至
    今仍須尋求身心科協助，爰依侵權行為損害賠償之法律關係
    請求等語，並聲明：被告應給付原告新臺幣（下同）500,00
    0元，及自起訴狀繕本送達翌日起至清償日止，按年息5%計
    算之利息。
二、被告則以：被告係於臺北市南陽街經營飲料冰品店之負責人
    ，原告於109年3月至飲料店應徵工作，擔任飲品調製、現場
    備料及櫃檯點餐、結帳收銀等時薪人員職務。原告因輪班常
    與被告相處，於言談中常不時向被告提及伊未來交友談感情
    不在乎年紀，並對被告談及內心感情世界，且對被告日常生
    活噓寒問暖，故被告主觀認為原告對被告有好感。於109年9
    月12日當日，原告輪班與被告工作至晚間10時許店面打烊，
    雙方共同將店面清潔完畢後，被告在未要求原告留下之情形
    下，原告主動至營業店面後方辦公室與被告聊天，並稱原告
    最近感情不順云云，被告為安慰原告情緒，且誤會原告係向
    被告示愛，乃自座位起身向原告擁抱安慰致意，不料原告向
    被告表示先不要這樣云云，被告立即鬆手起身回座。退步言
    之，被告並未環抱原告胸部，觸碰原告身體隱私部位，顯見
    被告行為對原告人格權侵害尚屬輕微等語，資為抗辯，並聲
    明：原告之訴駁回。
三、得心證之理由：
(一)原告主張被告因有以雙手環抱原告而違反性騷擾防治法，經
    檢察官提起公訴，本院刑事庭判決被告犯性騷擾防治法第25
    條第1項之性騷擾罪，處拘役40日，如易科罰金，以1,000元
    折算1日。緩刑2年，並應向國庫支付50,000元確定等情，有
    本院110年度簡字第2064號刑事簡易判決在卷（卷第17-20頁
    ），並經調閱上開刑事卷核閱無訛。被告雖否認原告之主張
    ，惟按刑事訴訟判決所認定之事實，固非當然有拘束民事訴
    訟判決之效力，但民事法院調查刑事訴訟原有之證據，而斟
    酌其結果以判斷事實之真偽，並於判決內記明其得心證之理
    由，即非法所不許（最高法院49年臺上字第929號、76度臺
    上字第2340號判決要旨參照）。查被告於刑事案件審理時已
    承認確有環抱原告之性騷擾行為，被告仍執前詞置辯，惟未
    提出任何事證以實其說，尚難憑採。至原告雖主張被告除有
    環抱之行為外，尚有碰觸原告胸部、隱私部位之行為云云，
    然此部分依監視器影像截圖觀之（見刑事偵卷），尚不足證
    明，自非可採。 
(二)按因故意或過失不法侵害他人之權利者，負損害賠償責任；
    不法侵害他人之身體、健康、名譽、自由、信用、隱私、貞
    操，或不法侵害其他人格法益而情節重大者，被害人雖非財
    產上之損害，亦得請求賠償相當之金額；對他人為性騷擾者
    ，負損害賠償責任。前項情形雖非財產上之損害，亦得請求
    賠償相當之金額；民法第184條第1項前段、第195條第1項前
    段、性騷擾防治法第9條第1項、第2項前段分別定有明文。
    次按不法侵害他人之人格權，被害人受有非財產上損害，請
    求加害人賠償相當金額之慰撫金時，法院對於慰撫金之量定
    ，應斟酌實際加害情形、所造成之影響、被害人痛苦之程度
    、兩造之身分地位、經濟情形及其他各種狀況，以核定相當
    之數額。查被告於前揭時地性騷擾原告，已如前述，是原告
    請求被告賠償精神上損害，亦屬有據。本院審酌本件之事發
    原因、經過、原告所受侵害程度，及兩造之身分、地位、經
    濟能力等一切情狀，認原告請求80,000元為適當，超過此範
    圍之請求，則屬過高，不能准許。
四、綜上所述，原告依侵權行為損害賠償之法律關係，請求被告
    給付原告80,000元，及自起訴狀繕本送達翌日即110年12月7
    日（卷第37頁）起至清償日止，按年息5%計算之利息，為有
    理由，應予准許，逾此範圍之請求，為無理由，應予駁回。
五、本件事證已臻明確，兩造其餘攻擊防禦方法核與本件判決結
    果不生影響，爰不一一論述，併此敘明。
六、本件原告勝訴部分係就民事訴訟法第427條第1項訴訟適用簡
    易程序所為被告敗訴判決，依同法第389條第1項第3款規定
    ，應依職權宣告假執行。並依同法第392條第2項規定，依職
    權宣告被告如以主文第4項所示金額為原告預供擔保後，得
    免為假執行。
七、訴訟費用負擔之依據：民事訴訟法第79條。
中　　華　　民　　國　　111 　年　　6 　　月　　1 　　日
　　　　　　　　　臺灣臺北地方法院臺北簡易庭
　　　　　　　　　　　　　　　法　官　蔡玉雪
以上為正本係照原本作成。
如不服本判決，應於判決送達後20日內向本庭提出上訴狀，並按
他造當事人之人數附繕本；如委任律師提起上訴者，應一併繳納
上訴審裁判費。
中　　華　　民　　國　　111 　年　　6 　　月　　1 　　日
　　　　　　　　　　　　　　　書記官　陳黎諭